臺灣高等法院民事判決　　　　　　　　　　　　　　　九十二年度上字第六八三號
　　上　訴　人　屈臣氏百佳股份有限公司
　　法定代理人　韋以安
　　訴訟代理人　劉師婷律師
　　上　訴　人　巨普企業社即許時通
　　訴訟代理人　陳萬發律師
當事人間請求給付運費事件，兩造對於中華民國九十二年五月二十八日臺灣臺北地方
法院八十九年度訴字第一二九０號第一審判決均提起上訴，本院於九十三年五月二十
五日言詞辯論終結，判決如下：
    主      文
原判決（除減縮部分外）關於命屈臣氏百佳股份有限公司給付超過玖拾壹萬貳仟陸佰
玖拾伍元本息部分，及該部分假執行之宣告，暨命屈臣氏百佳股份有限公司負擔訴訟
費用部分之裁判廢棄。
右開廢棄部分，巨普企業社在第一審之訴及假執行之聲請均駁回。
屈臣氏百佳股份有限公司其餘上訴駁回。
巨普企業社上訴駁回。
第一審關於命屈臣氏百佳股份有限公司負擔訴訟費用部分，及第二審訴訟費用關於屈
臣氏百佳股份有限公司上訴部分，由屈臣氏百佳股份有限公司負擔六分之五，餘由巨
普企業社負擔；第二審訴訟費用關於巨普企業社上訴部分，由巨普企業社負擔。
    事實及理由
一、上訴人巨普企業社即許時通（下稱巨普企業社）於原審原請求對造給付運費新台
    幣（以下同）一百七十八萬六千八百一十九元及堆高機租金九萬四千五百元，依
    兩造交易習慣請款時扣除百分之二退佣，故請求一百八十四萬三千六百九十三元
    本息，上訴後，就堆高機租金九萬四千五百元部分，減縮請求金額為六萬八千二
    百五十元（見本院卷第六十四頁），運費部分減縮為一百四十萬元（見同上卷第
    一一四頁），核其所為，為減縮應受判決事項之聲明，核與民事訴訟法第四百四
    十六條第一項、第二百五十五條第一項第三款之規定相符，應予准許，合先敘明
    。
二、巨普企業社起訴主張伊原擔任對造即另上訴人屈臣氏百佳股份有限公司（下稱屈
    臣氏公司）中央倉庫運送貨物至屈臣氏公司全省各分店業務，雙方並無書面運送
    契約書，依約定及合作慣例，係由原任職屈臣氏公司處之中央倉庫經理許祖偉定
    期結算巨普企業社運送情形，巨普企業社再依結算開立統一發票轉交屈臣氏公司
    請款，經屈臣氏公司審核後付款。惟巨普企業社八十七年三至六月份運送行為之
    運費，共計新台幣（以下同）一百七十八萬六千八百一十九元（退佣後請求金額
    為一百七十五萬一千零八十三元），為屈臣氏公司拒絕付款。另兩造於八十六年
    八月七日簽立堆高機合約書，由巨普企業社先付款購買堆高機供屈臣氏公司使用
    ，屈臣氏公司按月攤付一萬元（未稅），屈臣氏公司目前僅支付八期，自八十七
    年四月起未付，巨普企業社自得請求自八十七年四月份起至十二月份止，每月應
    付堆高機分期費一萬零五百元（含稅），計為九萬四千五百元（嗣減縮為計至八
    十七年十月十五日止之六萬八千二百五十元）。依據兩造交易習慣，巨普企業社
    請款會扣除百分之二之退佣部分，故巨普企業社自得向屈臣氏公司請求一百八十
    四萬三千六百九十三元及利息（嗣於本院減縮請求金額為一百四十六萬八千二百
    五十元），而屈臣氏公司於原審反訴主張巨普企業社以「李維平車號」、「許祖
    偉車號」名義已請款之金額者予以抵銷，惟其抵銷之時間已逾請求權時效，上開
    金額應僅五十二萬九千一百元（原審誤算為六十五萬九千六百元），且此部分均
    係依屈臣氏公司經理許祖偉所指示下花費，乃屬巨普企業社運送業務之附隨義務
    （如移倉費、車廂費、辦公室設備費等），其效力自可拘束屈臣氏公司，屈臣氏
    公司實無理由拒付，爰起訴請求屈臣氏公司給付一百八十四萬三千六百九十三元
    本息等語。並聲明：(一)原判決（本訴部分）關於駁回巨普企業社其餘之訴及該部
    分假執行之聲請暨命負擔訴訟費用部分之裁判廢棄。(二)右廢棄部分，屈臣氏公司
    應再給付巨普企業社六十五萬九千六百元及自八十九年五月二日起至清償日止，
    按年息百分之五計算之利息。(三)駁回屈臣氏公司之上訴（原審反訴部分）。
三、屈臣氏公司則以：(一)巨普企業社就本訴金額業已減縮請求運費部分為一百四十萬
    元，堆高機部分為六萬八千二百五十元，屈臣氏公司以下列三項金額主張抵銷：
    1.巨普企業社虛報運費已向屈臣氏公司請領款項，應退還之金額計十四項，第一
    項至第七項金額為七十八萬零八百元，同意打八折再加百分之五稅，即六十五萬
    五千八百七十二元。第六項撤回請求，第七項至第十四項合計五十二萬九千一百
    元，再加上百分之五稅金，為五十五萬五千五百五十五元，故可抵銷一百二十一
    萬一千四百二十七元。2.關於倉庫商品遭巨普企業社竊盜（或侵占）損失部分，
    屈臣氏公司雖礙於舉證困難無法證明確切之損害數額，惟由巨普企業社竟願向浩
    翔倉儲支付六萬六千五百元租金承租倉庫，顯見巨普企業社自該不法行為中至少
    獲有遠高於倉庫租金之利益，是屈臣氏公司亦得主張等於「倉庫租金數額」之「
    倉庫商品損失」損害賠償或不當得利返還，亦即屈臣氏公司至少有六萬六千五百
    元 (26,000＋30,500＋10,000＝66,500元)之商品損失債權得於本件主張抵銷。
    3.巨普企業社依堆高機合約書第九條及第六條就「已扣除（收取）價金」（八萬
    元）部分應「無息歸還乙方（即屈臣氏公司）」，或「賠償所付償金」，巨普企
    業社於案發前已收取八萬元（10,000x8＝80,000元）之堆高機價金，案發後即終
    止兩造之運送契約，且依堆高機合約第九條及第六條，該堆高機合約之效力依存
    於運送契約，自應與運送契約同其命運而隨同終止。屈臣氏公司既已主張巨普企
    業社應歸還或賠償，自得以此筆八萬元堆高機價金歸還或賠償債權主張抵銷。綜
    上，得主張抵銷之虛報運費、退還堆高機價金、商品損失共計一百三十五萬七千
    九百二十七元（1,211,427＋80,000＋66,500＝1,357,927元）。又屈臣氏公司債
    權縱罹於時效，仍得於本件主張民法第一百九十八條「因侵權行為對於被害人取
    得債權者，被害人對於該債權之廢止請求權，雖因時效而消滅，仍得拒絕履行」
    ；及同法第三百三十七條「債之請求權雖經時效而消滅，如在時效未完成前，其
    債務已適於抵銷者，亦得為抵銷」主張抵銷。巨普企業社請求之數額，扣除其減
    縮聲明之部分，共計一百四十六萬八千二百五十元，與屈臣氏公司主張抵銷之一
    百三十五萬七千九百二十七元互抵後餘額為十一萬零三百二十三元（1,468,250
    －1,357,9 27＝110,323元）。(二)按被告對原告起訴主張之請求，提出抵銷之抗
    辯，祇須其對於原告確有已備抵銷要件之債權即可。至原告對被告所主張抵銷之
    債權曾有爭執，或被告已另案起訴請求均不影響被告抵銷權之行使，故屈臣氏公
    司抵銷之抗辯與屈臣氏公司另案起訴請求應得同時併行，巨普企業社自書虛報項
    目及金額一覽表可知，自承至少虛報一百零六萬六千八百六十一元。巨普企業社
    以欠缺「經店內簽收」之出車單請款；或未附其他單據僅以托運單（即請款單）
    請款之情形嚴重，伊以運送為業，為證明伊確實有送貨到店，必經分店簽收，以
    明責任歸屬，始為常情，且巨普企業社與屈臣氏公司前中央倉庫經理許祖偉間並
    無上下隸屬或僱傭關係，其何須聽命許祖偉虛開發票金額，再將所得款項交付許
    祖偉使用？巨普企業社向屈臣氏公司以犯罪手法詐領之金額共計一百三十八萬九
    千零四十五元（含稅，1,322,900ｘ1.05＝1,389,045），已足生損害於屈臣氏公
    司。又巨普企業社與訴外人許祖偉為八十八年度易字第一五八一號刑事案件之共
    同被告，即民法第一百八十五條之共同侵權行為人，本件屈臣氏公司因巨普企業
    社之侵權行為受有運費及貨物之損害，均得請求金錢賠償，自屬金錢債權，此項
    損害賠償請求權，已屆清償期，得與巨普企業社起訴主張之給付運費互相抵銷等
    語資為抗辯。並聲明：(一)原判決（本訴部分）不利於屈臣氏公司部分廢棄。(二)右
    廢棄部分，巨普企業社在第一審之訴駁回。(三)如受不利判決，請准屈臣氏公司提
    供現金或可轉讓定期存單為擔保，免為假執行。(四)原判決（反訴部分）廢棄。(五)
    巨普企業社應給付屈臣氏公司壹佰參拾貳萬貳仟玖佰元，及自起訴狀繕本送達之
    翌日起至清償日止，按年息百分之五計算之利息。
四、巨普企業社起訴主張其原擔任屈臣氏公司設於桃園縣龜山鄉中央倉庫將貨物運送
    屈臣氏公司各分店業務，依據兩造之前合作慣例，係由原任職屈臣氏公司中央倉
    庫經理許祖偉定期結算巨普企業社運送情形，巨普企業社再依據結算結果開立統
    一發票並轉交屈臣氏公司請款。巨普企業社開立八十七年三月至六月份運費之統
    一發票向屈臣氏公司請款遭拒，屈臣氏公司提起刑事告訴，經桃園地檢署以八十
    八年偵字第二四八八號提起公訴，由桃園地方法院以八十八年度易字第一五八一
    號審理，並於九十二年十一月二十八日宣判，巨普企業社業已上訴，兩造另於八
    十六年八月七日簽立堆高機合約書，由巨普企業社出資購買堆高機供屈臣氏公司
    使用，屈臣氏公司應每月攤還一萬元（未稅），屈臣氏公司共給付八期款項，自
    八十七年四月起即未付款，嗣於八十八年一月份以台北東門郵局第六十號存證信
    函向巨普企業社催討之前繳付之八期款項，並已於桃園地方法院起訴請求返還堆
    高機價金（案號八十八年壢小字第一七五號），屈臣氏公司於八十七年十月十五
    日起曾向他人另行承租一新堆高機等語，為屈臣氏公司所不爭執，並有統一發票
    影本、堆高機契約、存證信函、刑事判決等影本在卷可證（見原審卷第十至二十
    二頁、本院卷第一二九頁），自堪信此部分主張為真實。
五、兩造就巨普企業社請求之本訴運費及堆高機金額業已合意各為一百四十萬元、六
    萬八千二百五十元，共一百四十六萬八千二百五十元（見本院卷第六十四、第一
    一四頁），屈臣氏公司則以下列三項金額（即下列(二)至(五)所述部分）主張抵銷，
    茲分述如下：
　(一)巨普企業社抗辯屈臣氏公司主張抵銷之時間已逾請求權時效云云，惟按「債之請
  　求權雖經時效而消滅，如在時效未完成前，其債務已適於抵銷者，亦得為抵銷」
    ，民法第三百三十七條定有明文，查屈臣氏公司主張巨普企業社於八十六年六月
    至八十七年三月二十五日虛報運費已向屈臣氏公司請領款項，為侵權行為，巨普
    企業社應退還款項，該侵權行為時距屈臣氏公司於八十九年八月十四日提出反訴
    請求退還上開虛報之款項時（見原審卷(一)第一七九頁），固已逾二年消滅時效期
    間，惟巨普企業社起訴請求若為八十七年三月至六月間應給付之運費，於八十七
    年上開運費債務發生後，屈臣氏公司即得以前述侵權行為債權為抵銷，斯時，侵
    權行為時效尚未完成，屈臣氏公司之運費債務，已適於抵銷，故屈臣氏公司嗣後
    請求抵銷，於法並無不可。
　(二)巨普企業社自承以「李維平車號」「許祖偉車號」為請款者，共計五十二萬九千
    一百元（屈臣氏公司於原審反訴就第十項第(1)至第(7)項金額，應為十二萬九千七
    百元，打字誤為二十六萬零二百元，故原審溢算十三萬零五百元，見原審卷(一)第
    一八三頁、本院卷第二０二頁背面），並未為運送，惟抗辯此係依屈臣氏公司經
    理許祖偉所指示下花費，乃屬巨普企業社運送業務之附隨義務（如移倉費、車廂
    費、辦公室設備費等），其效力自可拘束屈臣氏公司，屈臣氏公司實無理由拒付
    云云，惟此為屈臣氏公司否認，且公司之移倉費等須以名實不符之運費發票及單
    據請款，並加稅百分之五，與常情不符，難逕認為屈臣氏公司中央倉庫經理之當
    然權責，巨普企業社復未能舉證證明許祖偉已獲屈臣氏公司授權以名實不符方式
    報支上開費用，且其確已履行移倉等義務而應獲支付上開款項，是其抗辯實無足
    採。至巨普企業社固有以運費名義請領堆高機費用之事實，惟此乃經屈臣氏公司
    同意，另訂有堆高機合約書書面，與上述移倉費等無任何佐證顯不相同，是尚不
    得憑堆高機費用之付費模式逕認移倉費等亦可採同模式。故屈臣氏公司就此部分
    金額加上百分之五稅金計五十五萬五千五百五十五元為侵權行為，巨普企業社應
    予返還，而主張抵銷，為有理由。
  (三)屈臣氏公司復主張如附表所示金額係巨普企業社以虛報運費已請領金額，亦應退
    還屈臣氏公司，故與巨普企業社前開請求金額予以抵銷，許時通已自承虛報一百
    零六萬六千八百六十一元，且依台灣桃園地方法院八十八年度易字第一五八一號
    刑事判決，亦認定其有虛報運費情事云云，固據其提出許時通自書紙張一紙及刑
    事判決影本為證（見原審卷一第三二六頁、本院卷第一二九頁至一八０頁），惟
    此為巨普企業社否認，而巨普企業社於運送時縱如屈臣氏公司所主張出車單上無
    各分店經理簽名，或有拖運單而無出車單；或有拖運單而無拖搬運單情形，惟其
    既依運送契約已取得運費，足見屈臣氏公司確認巨普企業社有運送情形，雖單據
    未完足情形仍認可予以付款，屈臣氏公司事後始主張巨普企業社並未運送，自應
    負舉證責任，惟屈臣氏公司所舉上開巨普企業社所書寫之紙張無如屈臣氏公司所
    指其自承有虛報運費之記載，另按「刑事判決所為事實之認定，於獨立民事訴訟
    之裁判時本不受其拘束」（參照最高法院五十年年台上字第八七二號判例），屈
    臣氏公司僅提出刑事判決影本為證，並未提出其他事證為憑，況刑事判決亦無記
    載許時通自認巨普企業社就屈臣氏公司就下列第一項至第五項金額係屬虛報運費
    ，故屈臣氏公司此部分主張尚無足採。
  (四)屈臣氏公司另主張關於倉庫商品遭巨普企業社竊盜（或侵占）損失部分，屈臣氏
    公司雖礙於舉證困難無法證明確切之損害數額，惟由巨普企業社竟願向浩翔倉儲
    支付六萬六千五百元租金承租倉庫，顯見巨普企業社自該不法行為中至少獲有遠
    高於倉庫租金之利益，是屈臣氏公司亦得主張等於「倉庫租金數額」之「倉庫商
    品損失」損害賠償或不當得利返還，亦即屈臣氏公司至少有六萬六千五百元
    （26,000＋30,500＋10,000＝66,500元）之商品損失債權，得於巨普企業社請求
    運費金額予以抵銷云云，惟查此為巨普企業社所否認，且承租浩翔倉庫者為訴外
    人許祖偉，此為屈臣氏公司所不否認，屈臣氏公司並未舉證有何商品損失，或商
    品為巨普企業社與訴外人許祖偉共同竊取、侵占，其遽臆測有商品損失，主張依
    相當於租金之損害賠償金額予以抵銷云云，自非可採。
  (五)屈臣氏公司又主張巨普企業社依堆高機合約書第九條及第六條規定應返還堆高機
    價金八萬元云云，惟按上開合約書第六條、第九條係分別規定「攤還期滿前，若
    因乙方（屈臣氏公司）單方而不合理之請求，而使甲方（巨普企業社）喪失承攬
    倉庫配送工作，則該堆高機無條件歸甲方所有，乙方並不得請求賠償所付償金」
    、「攤還期中若雙方基於不可抗拒原因或甲方自願放棄必須終止合作承攬倉庫貨
    品配送工作，則甲方應無息歸還乙方已扣除價金，但堆高機所有權仍歸甲方所有
    」（見原審卷(一)第三二四頁），屈臣氏公司終止倉庫貨物配送合約，係因屈臣氏
    公司主張有可歸責於巨普企業社之事由，致使其終止兩造之契約，此有屈臣氏公
    司所發台北東門郵局第六十號存證信函在卷可稽（見原審卷第一宗第二十頁至第
    二十二頁）。然按依據前開第九條約定，巨普企業社負有無息歸還屈臣氏公司已
    繳交之堆高機價金之情形，僅有雙方基於不可抗拒原因或巨普企業社自願放棄必
    須終止合作承攬倉庫貨物配送工作兩種情形。故本件既為屈臣氏公司片面向巨普
    企業社主張終止契約，自與前開合約書中約定得請求巨普企業社返還已受領價金
    之情形有別，從而，屈臣氏公司主張就此部分為抵銷，亦屬無據。
  (六)屈臣氏公司主張不安抗辯拒絕給付，惟按當事人之一方，應向他方先為給付者，
    如他方之財產，於訂約後顯形減少，有難為對待給付之虞時，如他方未為對待給
    付或提出擔保前，得拒絕自己之給付。民法第二百六十五條定有明文。又所謂不
    安抗辯必須主張之一方本應向他方先為給付，方有其適用。經查，本件兩造均不
    爭執其等間所成立之運送契約，係由巨普企業社先將設於桃園縣龜山鄉中央倉庫
    之貨物運送至屈臣氏公司全省各分店業務，再由屈臣氏公司定期結算巨普企業社
    運送情形，巨普企業社再依結算開立統一發票轉交屈臣氏公司請款，經屈臣氏公
    司審核後付款。故在此雙務契約中係由巨普企業社先行運送後，屈臣氏公司方有
    付款義務，故實難認本件屈臣氏公司在此運送契約中係「先為給付」之一方，從
    而，其持不安抗辯拒絕付款，即屬無據。
    綜右，屈臣氏公司所得主張抵銷金額為五十五萬五千五百五十五元，而兩造均同
    意計算抵銷後剩餘之金額，利息起算點為八十九年五月二日起算（見本院卷第一
    九四頁），故巨普企業社請求之金額與上開得抵銷金額抵銷後為九十一萬二千六
    百九十五元，巨普企業社請求屈臣氏公司給付上開金額及自八十九年五月二日起
    算之法定利息，為有理由，逾此部分請求，為無理由，不應准許。
六、屈臣氏公司於原審提起反訴請求給付一百三十二萬二千九百元本息，係主張巨普
    企業社虛報運費，應予返還，核與其本訴主張抵銷之巨普企業社虛報運費一百三
    十八萬九千零四十五元部分，為同一請求，僅本訴主張抵銷金額含百分之五稅款
    差額。茲屈臣氏公司已先於巨普企業社請求給付運費本訴中提出抵銷抗辯，而抵
    銷抗辯之金額中就上開五十五萬五千五百五十五元，已據本院認有理由予以抵銷
    外，其餘部分未能舉證以實其說，故未能抵銷已如前述，則屈臣氏公司就已主張
    之抵銷債權部分，再行提起反訴，顯然欠缺權利保護之必要，應予駁回。其假執
    行之聲請即失所依據，應併予駁回。
七、綜上所述，巨普企業社依據兩造之運送契約及堆高機合約，提起本訴，（減縮）
    訴請屈臣氏公司給付未支付運費及堆高機分期付款費用一百四十六萬八千二百五
    十元，核屬有據，屈臣氏公司抗辯就五十五萬五千五百五十五元金額予以抵銷，
    亦有理由，屈臣氏公司復以已主張抵銷範圍內之金額及相同債權，提起反訴，欠
    缺權利保護必要，故巨普企業社本訴請求屈臣氏公司給付九十一萬二千六百九十
    五元及八十九年五月二日起至清償日止，按年息百分之五計算之利息部分，應予
    准許，其餘本訴請求，及屈臣氏公司之反訴請求，均無理由，應予駁回。原審（
    除減縮部分外）就超過上開應准許部分，為屈臣氏公司敗訴之判決，並為假執行
    之宣告，自有未洽，屈臣氏公司上訴意旨就此部分指摘原判決不當，求予廢棄改
    判，為有理由。至於上開應准許及駁回反訴部分，原審判命屈臣氏公司應給付，
    並為假執行之宣告，另駁回反訴，均核無違誤，屈臣氏公司上訴意旨就此部分仍
    執陳詞，指摘原判決不當，求予廢棄，為無理由，應駁回其上訴。巨普企業社就
    屈臣氏公司主張抵銷六十五萬九千六百元勝訴部分上訴，請求屈臣氏公司再為給
    付，雖原審計算抵銷金額有誤（溢算十三萬零五百元予以抵銷，已如前述），惟
    巨普企業社減縮請求金額後，仍不應命屈臣氏公司再為給付，原審就此部分為其
    敗訴判決，及駁回假執行之聲請，理由雖有部分不同，結論並無二致，巨普企業
    社上訴意旨指摘原判決不當，求予廢棄改判，為無理由，應予駁回。另巨普企業
    社減縮請求部分不在本院審理範圍，併此敘明。
八、本件事證已臻明確，兩造其餘攻擊防禦方法，核與判決結果不生影響，爰不一一
    論述，併此敘明。
九、據上論結，屈臣氏公司上訴為一部有理由，一部無理由，巨普企業社上訴為無理
    由，依民事訴訟法第四百四十九條、第四百五十條、第七十八條、第七十九條、
    判決如主文。
中　　　華　　　民　　　國　　九十三　　年　　　六　　　月　　  八　  　日
                                民事第十五庭
                                    審判長法  官  劉　靜　嫻
                                          法  官  吳　光　釗
                                          法  官  李　錦　美
正本係照原本作成。
巨普企業社不得上訴。
屈臣氏百佳股份有限公司如不服本判決，應於收受送達後二十日內向本院提出上訴書
狀，其未表明上訴理由者，應於提出上訴後二十日內向本院補提理由書狀（均須按他
造當事人之人數附繕本）上訴時應提出委任律師或具有律師資格之人之委任狀；委任
有律師資格者，另應附具律師資格證書及釋明委任人與受任人有民事訴訟法第四百六
十六條之一第一項但書或第二項（詳附註）所定關係之釋明文書影本。
中　　　華　　　民　　　國　　九十三　　年　　　六　　　月　　  十一　　日
　　　　　　　　　　　　　　　　　　　　　書記官  明　祖　全
附註：
民事訴訟法第四百六十六條之一（第一項、第二項）：
對於第二審判決上訴，上訴人應委任律師為訴訟代理人。但上訴人或其他法定代理人
具有律師資格者，不在此限。
上訴人之配偶、三親等內之血親、二親等內之姻親，或上訴人為法人、中央或地方機
關時，其所屬專任人員具有律師資格並經法院認為適當者，亦得為第三審訴訟代理人
。
附表
    1.以許時通車號（G7-2667）申請運費，有附出車單，但其上無各分店經副理簽
      名：
    (1)八十六年八月：16,100元。
    (2)八十六年十月：11,800元。
    (3)八十六年十一月：11,800元。
    (4)八十七年一月：12,000元。
    (5)八十七年四月：1,300元。
    (1)至(5)金額合計：53,000元。
    2.以許時通車號（G7-2667）申請運費，無出車單，僅有拖運單者：
    (1)八十六年八月：1,500元。
    (2)八十六年十月：23,000元。
    (3)八十六年十二月：21,300元。
    (4)八十七年一月：99,500元。
    (5)八十七年二月：39,900元。
    (6)八十七年三月：147,900元。
    (1)至(6)金額合計：333,100元。
    3.以許時通車號（G7-2667）申請拆櫃費，無拖搬運單，僅有拖運單者 ：
    (1)八十六年十一月：3,000元。
    (2)八十六年十二月：6,000元。
    (3)八十七年一月：12,000元。
    (1)至(3)金額合計：21,000元。
    4.以巨普企業社司機車號申請運費，有附出車單，但其上無各分店經副理簽名者
      ：
    八十七年二月：10,500元。
    5.以巨普企業社司機車號申請運費，無出車單，僅有拖運單者：
    (1)八十六年十月：108,100元。
    (2)八十七年一月：4,700元。
    (3)八十七年二月：111,800元。
    (4)八十七年三月：138,600元。
    (1)至(4)金額合計：363,200元。
    6.八十七年三月二十五日以巨普企業社司機車號（QM-818）申請運費13,000元，
      （此部分屈臣氏公司同意撤回反訴請求）。
